【裁判字號】    92,交抗,317
【裁判日期】    920409
【裁判案由】    違反道路交通管理處罰條例
【裁判全文】
臺灣高等法院刑事裁定                            九十二年度交抗字第三一七號
    抗告人即
    受處分人    甲○○
右抗告人因違反道路交通管理處罰條例案件，不服台灣台北地方法院中華民國九十二
年二月二十一日裁定（九十一年度交聲字第一四六二號），提起抗告，本院裁定如左
：
    主  文
抗告駁回。
    理  由
一、本件抗告意旨略以：原審依舉發員警一面之詞，遽下裁定，難令抗告人甘服，為
    此提起抗告云云。
二、按交通違規事件裁罰案件，性質上屬於交通行政主管機關本於職權就公法上具體
    事件所為之決定而對外直接發生法律效果之單方行政行為，是道路交通管理處罰
    條例雖於民國九十一年七月三日經總統公布修正，並自同年九月一日起施行，然
    依行政之「實體從舊，程序從新」原則，自無比較新舊法之問題，而本件違規時
    間係於九十一年五月十二日，當應適用行為時法即修正前之道路交通管理處罰條
    例，核先敘明。又汽車駕駛人拒絕接受酒精濃度測試之檢定者，處新台幣（下同
    ）六萬元罰鍰，並吊銷其駕駛執照，修正前之道路交通管理處罰條例第三十五條
    第三項定有明文。
二、本件抗告人即異議人甲○○於九十一年五月十二日一時三十分許，駕駛其所有車
    號ＥＲ—四三六○號自用小客車，在台北市○○路○段一七○號，經台北市政府
    警察局大安分局員警羅斯福路派出所宋心銘當場舉發「拒絕接受酒精濃度測試」
    ，依違反前揭道路交通管理處罰條例第三十五條第三項規定之行為掣單舉發，受
    處分人不服向台北市交通事件裁決所提出申訴，經原舉發單位調查結果，仍認受
    處分人有前開違規行為，原處分機關乃依道路交通管理處罰條例第三十五條第三
    項規定裁處異議人罰鍰六萬元並吊銷駕駛執照。
三、抗告人聲明異議意旨則以：當時正在行走中，並未駕駛車輛，故拒絕交通警員進
    行酒精濃度測試，當屬正當理由。經查：右揭事實，業據證人即舉發員警宋心銘
    於原審九十一年十一月十二日到庭結證：「（問：當天是否受處分人甲○○自己
    開的車？）答：是的。當天因為我們的酒測點在辛亥路下匝道的轉彎處，而當天
    我看到受處分人甲○○開車看到我們所設置的酒測點之後，就將車子停在路邊，
    我就走過去請開車的人就是受處分人甲○○下車，然後我看到他身上有酒味，就
    請他跟我去酒測，但是他不願意。（問：當時受處分人甲○○是否有拿證件出來
    ？）答：駕駛的人有拿證件出來，包括駕照及行照給我看，就是甲○○。」足證
    抗告人確實駕駛前揭自用小客車，並拒絕接受酒精濃度測試一節明確。證人宋心
    銘為原處分機關認定抗告人有前開違規行為之原證人，其到庭在原審以言詞證述
    前情，且於本件卷存證據資料內並無任何積極證據足以證明證人上開證詞係屬虛
    偽。況查交通警察掣單舉發違反道路交通管理處罰條例所列之違規事實，本質上
    為行政處分，係公務員基於職務上之權力，依法就特定之具體事件所為之具公法
    上效果之單方面行政行為，基於公務員為公法上行為具有公信力之原則，該行政
    行為當可被推定為真正，其據以依法處分之事實認定亦為正確無誤。是以本件抗
    告人駕車拒絕接受酒精濃度測試之違規行為洵堪認定屬實，其空言否認，所辯無
    非係卸責之詞，不足採信。
四、原審因認原處分機關從依道路交通管理處罰條例第三十五條第三項及違反道路交
    通管理事件統一裁罰標準表規定，裁處抗告人六萬元罰鍰並吊銷駕駛執照，核無
    違誤，乃裁定駁回抗告人在原審之異議，經核原裁定認事用法，尚無違誤。抗告
    人仍執前詞指摘原裁定不當，為無理由，應予駁回。
據上論結，應依道路交通管理處罰條例第八十九條，刑事訴訟法第四百十二條，裁定
如主文。
中      華      民      國    九十二    年      四      月      九      日
                              臺灣高等法院交通法庭
                                  審判長法  官  陳  祐  治
                                        法  官  王  炳  梁
                                        法  官  楊  炳  禎
右正本證明與原本無異。
不得再抗告。
                                        書記官  廖  素  花
中      華      民      國    九十二    年      四      月     十一     日


司法院資訊處製作；財團法人民間司法改革基金會備份。
